臺灣新竹地方法院民事判決
110年度簡上附民移簡字第6號
原      告  李佩怡  
訴訟代理人  錢炳村律師
複代理人    錢妍坊  
被      告  官峻逸  
訴訟代理人  劉雅萍律師
上列當事人間因過失傷害案件，經原告提起刑事附帶民事訴訟請
求被告賠償損害，由本院刑事庭裁定移送前來（108年度交簡上
附民字第5號），本院於民國111年3月23日言詞辯論終結，判決
如下：
    主  文
一、被告應給付原告新臺幣貳佰肆拾柒萬貳仟玖佰貳拾玖元，及
    自民國一〇八年六月二十八日起至清償日止，按週年利率百
    分之五計算之利息。
二、原告其餘之訴駁回。
三、訴訟費用由原告負擔十分之七，餘由被告負擔。　　
四、本判決原告勝訴部分，於原告以新臺幣捌拾貳萬肆仟參佰壹
    拾元為被告供擔保後，得假執行；但被告如以新臺幣貳佰肆
    拾柒萬貳仟玖佰貳拾玖元為原告預供擔保，得免為假執行。
五、原告其餘假執行之聲請駁回。　　　　
    事實及理由
壹、程序方面：
一、按因犯罪受損害之人於地方法院刑事簡易訴訟程序第二審提
    起附帶民事訴訟，裁定移送民事庭時，應移送該地方法院民
    事庭依民事簡易第二審訴訟程序審理之，修正後辦理民事訴
    訟事件應行注意事項第199點定有明文。本件原告於本院刑
    事簡易訴訟程序第二審（108年度交簡上字第9號）提起附帶
    民事訴訟（108年度交簡上附民字第5號），經裁定移送民事
    庭，依上開說明，應依民事簡易第二審訴訟程序審理而為裁
    判，先予敘明。
貳、實體方面：　　
一、原告主張：
（一）原告於民國107年1月22日23時53分許，遭被告駕駛車號00
      0-0000號汽車違規左轉碰撞，致原告受有右側股骨幹開放
      性粉碎性骨折（術後兩腿差約3公分）併右下肢巨大皮膚
      缺損排汗失能，右側遠端橈尺骨幹開放性粉碎性骨折，雙
      側骨盆骨折影響生育，臉部頓挫傷並多處骨折顏面神經麻
      痺，頭部外傷併腦挫傷，胸部鈍挫傷併下顎骨折及門牙斷
      裂4顆等重傷害。被告涉犯刑責業經鈞院以107年度竹交簡
      字第480號、108年度交簡上字第9號判決有罪確定。為此
      ，請求被告依民法第184條、第191條之2、第193條第1項
      、第195條第1項規定負損害賠償責任。
（二）請求損害賠償之範圍及金額如下：
　　⒈醫療費用：原告因傷至醫院治療，已共計支付醫藥費新臺
      幣（下同）411,180元。後續治療骨科醫療長短腳600,000
      元，右大腿巨大皮膚缺損排汗失能植皮700,000元，門牙
      斷裂4顆修補40,000元。共計為1,751,180元。
　　⒉看護費：原告因傷需專人看護，故支出看護費共計876,000
      元（計算式：2,400元/日*365日＝876,000）。
　　⒊增加生活費：機車毀損修復費用64,100元，此外，因車禍
      事故而增加支出如原證三收據（細項如附表），合計121,
      889元。
　　⒋交通費：原告因傷不良於行，無法使用大眾交通運輸工具
      ，上下車需父母二人合力，前往林口長庚復健，一次來回
      交通費需費2,500元，至目前為止共71次，共計177,500元
      。前往新竹馬偕醫院，一次來回需費350元，共20次，共
      計7,000元，交通費用總計184,500元。
　　⒌工作損失：原告原任職7-11超商，以工時計平均月薪資15,
      000元，因受傷期間6個月無法工作，計損失工資收入90,0
      00元。
　　⒍勞動力減損：原告於107年1月22日受傷時年21歲，於107年
      6月間大學畢業，畢業時為22歲，工作至65歲尚有43年。
      因勞動部勞工保險局函知本件之失能符合失能給付標準表
      第七級，勞動減損率即為69.21%，依每月基本工資23,100
      元計，年收入為277,200元，計減損191,850元，以第一年
      不扣除中間利息之霍夫曼公式計算，原告因勞動能力喪失
      所受之損害計4,468,774元【計算式如下：191,850*23.00
      000000(此為應受扶養43年之霍夫曼係數）=4,468,774(小
      數點以下四捨五入）】。
　　⒎精神慰撫金：本件車禍對於原告造成相當之精神上痛苦及
      失能，故請求賠償精神慰撫金共計2,380,355元。
　　⒏上開金額扣除原告自強制汽車責任保險受理賠金額882,064
      元後，被告應賠償合計8,990,634元。
（三）聲明：
　　⒈被告應給付原告8,990,634元，及自起訴狀繕本送達翌日起
      至清償日止，按年利率百分之五計算之利息。
　　⒉前項判決請准供擔保宣告假執行。
　　⒊訴訟費用由被告負擔。　　
二、被告之答辯：
（一）本件原告主張兩造間於前述時、地發生車禍交通事故，造
      成原告受有前述傷害，經鈞院以刑事判決判處被告犯過失
      傷害罪，應處有期徒刑5月確定等情，被告不予爭執。
（二）原告請求損害賠償之範圍及金額部分：
　  ⒈醫療費用：被告對於原告因傷至醫院治療，已共計支付醫
      藥費411,180元部分不爭執。然而，原告主張後續治療長
      短腳、植皮、門牙斷裂部分，未提出就醫治療及支出醫療
      費用之相關證明，上開醫療是否有其必要性，及是否與本
      件車禍有因果關係，原告亦未舉證，被告否認原告受有上
      開損害。
　　⒉看護費：就原告主張術後9個月全日由專人看護，每日2200
      元計算部分不爭執，原告請求逾此部分金額，應無理由。
　　⒊增加生活費：原告雖提出原證三數十紙收據為憑，惟其未
      逐一說明其與系爭傷害之因果關係與必要性，且有多數統
      一發票或金額不明，甚至無購買品項，難認因系爭傷害所
      增加之必要生活費用。又已列明交易品項者，除拖手板12
      00元、骨盆帶1000元、住院看護費用6,600元、尿褲、成
      褲、棉棒、藥布、矽膠片、潛隨挺（原告誤載為潛水挺）
      、（海綿）牙刷之「購買品名」金額計為24787元（計算
      式：219+199+205+342+198+199+89+199+120+145+232+259
      +189+4792+17220+180)，及杏一藥局發票部分被告不爭執
      外應均予以扣除。此外，原告主張機車毀損修復費用部分
      ，應先證明該機車為原告所有，原告所提出之估價單中，
      工資僅3,500元，其餘金額60,600元為零件維修費，鑒於
      修理材料係以新品換舊品，應予折舊，尚須根據「固定資
      產耐用年數表」、「固定資產折舊率表」，以定率遞減法
      計算折舊金額，以定原告得主張之維修費用。承上所述，
      不得僅以原告所提出之機車維修估價單所列金額為其此部
      分損害金額之認定。
　　⒋交通費：除4紙計程車運價證明共10,000元外，其餘部分原
      告並未提出收據證明，被告均予以爭執，再者，原告主張
      其前往林口長庚醫院復健之次數共71次，及至馬偕醫院之
      次數共20次云云，惟查，原告提出之長庚桃園分院燒燙傷
      職能治療紀錄單之次數雖有71次，但其中卡號0036與0042
      號内之1/14、1/17、1/21、1/28，0038與0043號内之2/11
      、2/14、3/4，日期相同，既為同一日，則其到醫院之次
      數應扣除上述7次，僅有64天到醫院復健。至於原告前往
      馬偕醫院之次數，應為17次，並非原告書狀所載20次。揆
      諸上情，原告對於交通費之請求，前後主張矛盾，且缺乏
      具體證據證明有其所主張之因就醫而搭乘計程車之費用支
      出，從而，原告此項請求，係屬無據，應予駁回。
　　⒌工作損失：原告主張受傷期間無法工作之6個月工作損失90
      ,000元部分，被告並無爭執。
　  ⒍勞動力減損：原告主張其勞動減損率為69.21%，惟未經專
      業鑑定，尚難遽以保險失能給付之標準，遽以認定原告主
      張之比率為真。再查，原告之右膝之彎曲角度經醫院診治
      及原告復健後已有改善，其下肢機能雖有減損，惟尚不及
      完全喪失或嚴重減損之程度，於系爭事故發生後休養6個
      月後，原告仍有繼續工作，顯見原告並無因系爭傷害而減
      損其勞動能力，退萬步言之，縱有影響其勞動能力（此為
      假設語氣），然而，以原告右膝之彎曲角度已接近正常健
      康人等前述情形，原告勞動能力減損程度亦無可能如原告
      主張高達69.21%之程度，其減損程度應遠低於該比率，方
      為真實。又原告一方面已請求6個月受傷期間之工資損失6
      個月（期間應係自107年1月22日起至107年7月21日），一
      方面卻自107年6月畢業時起算勞動能力減損，顯有部分重
      複請求情形。
　　⒎精神慰撫金：原告因本件車禍事故，其身體上固受有傷害
      ，然原告亦已逐漸復原，並已在工作，生活應已回歸正常
      ，被告為高中畢業，曾於加油站擔任加油員，於110年3月
      因病入院而無收入，目前無業，被告曾表達和解意願及條
      件，惟未為原告接受，原告請求之精神慰撫金顯屬過高，
      此筆金額以被告之經濟能力亦難以負擔，為此，爰請求鈞
      院參照本件各項情節，酌減本項賠償數額。
　　⒏原告已從強制汽車責任保險受理賠金額為882,064元，依法
      應予扣除之。
（三）聲明：
    ⒈請求駁回原告之訴。　
　  ⒉訴訟費用由原告負擔。　　
　  ⒊如受不利之判決，請准宣告被告預供擔保後得免為假執行
      。
三、本院得心證之理由： 
（一）原告主張被告就系爭車禍事故負侵權行為損害賠償責任，
      為有理由：
　　⒈按刑事訴訟判決所認定之事實，固非當然有拘束民事訴訟
      判決之效力，但民事法院調查刑事訴訟原有之證據，而斟
      酌其結果以判斷事實之真偽，並於判決內記明其得心證之
      理由，即非法所不許（最高法院67年度台上字第2674號、
      49年度台上字第929號裁判意旨參照）。據此，本院自得
      調查刑事訴訟中原有之證據，斟酌其結果以判斷其事實。
      經查，原告主張被告於107年1月22日23時53分許，駕駛車
      牌號碼000-0000號自用小客車沿新竹市東區光復路1段由
      東往西方向行駛，行經新竹市東區光復路1段與園區一路
      路口時，本應注意汽車行駛至交岔路口，其行進、轉彎，
      應遵守燈光號誌，而依當時天候晴、夜間有照明、柏油道
      路乾燥、無缺陷、無障礙物及視距良好等情狀，並無不能
      注意之情事，竟疏未注意，於左轉箭頭綠燈尚未亮起時，
      即貿然左轉，適有原告駕駛車牌號碼000-000號重型機車
      沿新竹市東區光復路1段由西往東方向行駛至該路口時，
      因閃避不及而發生碰撞，致受有右側股骨幹開放性粉碎性
      骨折併右下肢巨大皮膚缺損、右側遠端橈尺骨幹開放性粉
      碎性骨折、雙側骨盆骨折、臉部頓挫傷併多處骨折、頭部
      外傷併腦挫傷、胸部頓挫傷併胸部多處擦挫傷及門牙斷裂
      4顆等傷害之事實，經本院107年度竹交簡字第480號、108
      年度交簡上字第9號刑事判決認定被告犯過失傷害罪確定
      ，有該案判決書1份（見本院108年度重訴字第191號卷【
      以下稱本院卷㈠】第15至21頁）在卷可稽，並經本院調取
      該等刑案偵、審卷宗核閱無訛，並影印部分卷宗（見本院
      卷㈠第105至133頁）存卷可稽，本院審酌上開刑事判決之
      認定內容，係經實質調查證據及辯論程序，又無不符經驗
      法則、論理法則之處，堪信原告主張之事實應屬實在。
　  ⒉按故意或過失，不法侵害他人之權利者，負損害賠償責任
      ；汽車、機車或其他非依軌道行駛之動力車輛，在使用中
      加損害於他人者，駕駛人應賠償因此所生之損害，民法第
      184條第1項前段、第191條之2分別定有明文。次按汽車行
      駛至交岔路口，其行進應遵守燈光號誌，道路交通安全規
      則第102條第1項第1款前段定有明文。查被告曾考領駕駛
      執照，對於上開規定自無法諉為不知，而被告駕駛汽車上
      路應注意上揭規定並確實遵守，且系爭事故發生時，依現
      場客觀情狀，亦無不能注意之情事，被告猶疏未注意及此
      ，違反上開規定，於左轉箭頭綠燈尚未亮起時，即貿然左
      轉，致與原告騎乘之系爭機車發生碰撞，故被告之駕駛行
      為顯有過失甚明。此外，本件經送交通部公路總局新竹區
      監理所竹苗區車輛行車事故鑑定委員會鑑定車禍之肇事責
      任，鑑定、覆議結果均為：「一、官峻逸駕駛自用小客車
      ，行經號誌管制交岔路口左轉彎時，未依號誌指示行駛，
      為肇事原因。二、李佩怡駕駛普通重型機車，無肇事因素
      。」等情，有該會鑑定、覆議意見書各1 份在卷可稽（見
      本院110年度簡上附民移簡字第6號卷【以下稱本院卷㈡】
      第19至21頁、第25至31頁），亦同此認定。堪認被告對系
      爭事故之發生為有過失，且應負擔全部之過失責任，而其
      過失與原告所受系爭傷害結果間有相當因果關係。從而，
      被告對於原告所受之損害，依首開之規定，自應負損害賠
      償責任。
（二）原告得請求損害賠償之範圍及金額如下：
　　　按不法侵害他人之身體或健康者，對於被害人因此喪失或
      減少勞動能力或增加生活上之需要時，應負損害賠償責任
      ；不法侵害他人之身體、健康、名譽、自由、信用、隱私
      、貞操，或不法侵害其他人格法益而情節重大者，被害人
      雖非財產上之損害，亦得請求賠償相當之金額，民法第19
      3條第1項及第195條第1項前段分別定有明文。本件被告於
      前開時、地因過失致原告受有前揭傷害乙節，業經本院認
      定如前，是原告依上開規定，請求被告負侵權行為損害賠
      償責任，於法有據，應予准許。本院認原告因本件事故得
      請求被告賠償其所受之損害項目及數額如下：　
　　⒈醫療費用451,180元：
　　　⑴原告因傷至醫院治療，已共計支付醫藥費411,180元，業
        據原告提出醫藥費用收據為憑（見原證2，本院卷㈠第42
        至54頁），亦為被告所不爭執，是以，原告請求被告賠
        償醫療費用411,180元，自屬有據，應予准許。
　　　⑵至於原告主張後續治療包含：骨科醫療長短腳600,000元
        ，右大腿巨大皮膚缺損排汗失能植皮700,000元，門牙
        斷裂4顆修補40,000元部分，則為被告所否認。經查，
        本院就原告所受傷勢及治療方式等疑問，依職權函詢國
        泰醫療財團法人新竹國泰綜合醫院及長庚醫療財團法人
        桃園長庚紀念醫院，經前開醫院函覆：「病人於108年7
        月24日首次至本院牙科門診諮詢矯正相關問題，主訴一
        年半前車禍造成咬合不正；當次診斷為上排門牙牙冠斷
        裂、咬合不正及右下第二臼齒牙根斷裂，建議接受齒顎
        矯正治療及門牙重建治療。三、病人矯正治療目前進行
        中，約需2年至2年半之矯正時間。依據新竹市牙醫醫療
        費用收費標準，全口矯正費用為15萬及暫時性錨定裝置
        1萬，共計16萬，未包含拔牙費用及每次門診掛號費；
        惟門牙重建費用另計，尚待矯正治療告一段落，轉至假
        牙專科醫師評估。」、「據病歷所載，李君因多處外傷
        （包含骨盤、右上肢、右下肢骨折、右膝疤痕攣縮約占
        體表面積3%與長短腳等）持續於本院追蹤及復健至109
        年1月20日，後續即未於本院回診。而李君長短腳之病
        情，可穿著輔具或鞋具協助改善，費用則視個人購置需
        求而定；右膝疤痕部分之植皮計畫及相關費用，則需請
        李君持續回診至本院整形外科評估。」等情，有國泰醫
        療財團法人新竹國泰綜合醫院110年1月25日（110)竹行
        字第1100000045號函（見本院卷㈡第61至66頁）、長庚
        醫療財團法人桃園長庚紀念醫院110年5月28日長庚院桃
        字第1100150004號函（見本院卷㈡第79至80頁）在卷可
        稽。依前開資料，應認原告主張其因本件車禍事故受有
        門牙斷裂4顆修補費用40,000元之損失，確有所據，除
        此之外，因尚無確切證據足以認定其所受傷勢未來之治
        療方式及所需花費之金額，則原告請求被告賠償未來長
        短腳手術、植皮費用共1,300,000元，屬無理由，應予
        駁回。
　　　⑶依前所述，原告得請求被告賠償醫療費用為451,180元（
        計算式：411,180+40,000=451,180）。
　　⒉看護費用600,600元：
　　　原告固主張其因受有系爭傷害，除住院期間支付看護費用
      6,600元外，另有僱請看護專人全日照顧壹年之必要云云
      ，並提出收據1紙為據（見本院卷㈠第81頁）。然本院參酌
      台灣基督長老教會馬偕醫療財團法人新竹馬偕紀念醫院（
      以下簡稱馬偕醫院）開立之診斷證明書及該醫院109年2月
      5日馬院竹外系乙字第1090000357號函文、109年3月20日
      馬院竹外系乙字第1090002531號函文所示：「整形外科部
      分：病患需全日專人照顧三個月，骨科部分，患者骨折術
      後需全日專人照顧半年，約一年無法工作，本院聘用照顧
      服務員費用於104年7月1日起為：半日費用1,200元，全日
      費用2,200元」等語（見本院卷㈠第114頁、第119頁、第14
      1至142頁）及被告就原告主張住院期間支付看護費用6,60
      0元及術後9個月全日由專人看護，每日2,200元計算部分
      並不爭執等情（見本院卷㈡第107頁、第126頁），認原告
      請求被告賠償其住院期間支付之看護費用6,600元及於手
      術後9個月之全日看護費用計594,000元（計算式：2,200
      元×270日＝594,000元），合計600,600元部分核屬有據，
      逾此部分之請求，即難認有理由。
　　⒊增加生活費38,428元：
　　　原告主張其因受有系爭傷害，需購入特殊醫藥用品，並提
      出原證三收據、附表在卷（見本院卷㈠第55至83頁、第267
      頁）。經查，上開費用中，除被告所不爭執之拖手板1200
      元、骨盆帶1000元、尿褲、成褲、棉棒、藥布、矽膠片、
      潛隨挺（原告誤載為潛水挺）、（海綿）牙刷合計24787
      元及杏一藥局發票外（見本院㈡第108頁、第126頁），原
      告所提出之原證三長庚統一發票上載有「入場」、「出場
      」時間，應為原告至桃園長庚醫院就診或復健時所支出之
      停車場費用，均屬因其受有傷害而增加之支出，此部分原
      告請求被告賠償共38428元（計算式：1200+1000+24787+
      杏一7896+長庚3545＝38428）範圍內，應屬有據。至於上
      開原證三收據中，原證三、附表所示：勝霖、全聯、愛買
      、大潤發、碩宏、美德耐、日維發票部分既無明細，而被
      告又爭執之，本院無從判斷上開支出與系爭傷害間有何因
      果關係，此部分不應准許之。
　　⒋機車維修費用6,410元：
　　　按不法毀損他人之物者，被害人得請求賠償其物因毀損所
      減少之價額，民法第196條定有明文；又依上開規定請求
      賠償物被毀損所減少之價額，得以修復費用為估定之標準
      ，但以必要者為限（例如：修理材料以新品換舊品，應予
      折舊），最高法院77年度第9次民事庭會議決議參照。衡
      以系爭車輛有關零件部分之修復，既以新零件更換被損害
      之舊零件，則在計算損害賠償額時，自應將零件折舊部分
      予以扣除。復依行政院財政部發布之「固定資產耐用年數
      表」規定，機器腳踏車其耐用年數為3年，並依同部訂定
      之「固定資產折舊率表」規定，耐用年數3年依定率遞減
      法之折舊率為千分之536，其最後1年之折舊額，加歷年折
      舊累計額，其總和不得超過該資產成本原額10分之9。查
      原告所騎乘機車因本件車禍事故之修繕費用為64,100元，
      且機車所有權人將損害賠償債權讓與原告，有原告提出之
      估價單、債權讓與同意書及本院職權查詢之公路監理資料
      （車主：李俊融）在卷（見本院卷㈠第271至275頁、第155
      頁），而系爭機車係於96年6月出廠，至107年1月22日發
      生上開車禍事故之日止，實際使用年數已逾3年，而原告
      所提出之估價單，並未列入工資費用，是原告就系爭機車
      修復費用得請求之金額應以6,410元（計算式：64,100×1/
      10＝6,410）為限，逾此範圍，則應予駁回之。
　　⒌交通費15,950元：
　　　原告主張因本件車禍受傷，需支出計程車交通費共184,50
      0元，固提出4紙運價證明（見本院卷㈠第175頁）為佐，除
      前述運價證明所示金額共10,000元外，其餘均為被告所否
      認之。經查，原告主張其搭乘計程車前往桃園長庚醫院就
      診共支出10,000元部分，有4紙運價證明在卷，且為被告
      所不爭執，堪信屬實；又原告曾前往馬偕醫院就診共17日
      （診斷證明書記載就診次數18次，但其中107年2月21日曾
      有兩科別就診記錄，故應認就診共17日），有該院診斷證
      明書在卷（見本院卷㈠第123頁），而馬偕醫院與原告住址
      間單趟計程車資預估約為200元，有大都會計程車預估車
      資網路查詢資料1份在卷（見本院卷㈡第163頁），原告主
      張因傷勢需乘坐計程車來回一次費用350元，尚屬合理，
      應認原告請求交通費用於15,950元（計算式：10,000+350
      *17=15,950)範圍內，應屬有據。原告固另主張其均係搭
      乘計程車前往桃園長庚醫院就診，然除前揭4紙運價證明
      外，原告並未提出其他積極證據佐證其說，再者，原告所
      提出用以證明「增加生活支出」費用中，亦有多筆統一發
      票為其前往桃園長庚醫院就診、復健日期停車於停車場內
      之收費單據（見本院卷㈠第66至75頁），原告主張其均係
      搭乘計程車前往桃園長庚醫院就診，顯有可疑之處，不足
      採憑，此部分之請求屬無理由，應予駁回。
　　⒍工作損失90,000元
　　　原告主張其於本件事故發生時任職7-11超商，以工時計平
      均月薪資15,000元，因受傷期間6個月無法工作，計損失
      工資收入90,000元等情，業據其提出薪資證明及診斷證明
      書為佐（見本院卷㈠第84頁、第114頁、第119頁），此部
      分被告亦無爭執（見本院卷㈡第126頁），應予准許。
　　⒎勞動力減損1,352,425元：
　　　按被害人因身體健康被侵害而減少勞動能力所受之損害，
      其金額應就被害人受侵害前之身體健康狀態、教育程度、
      專門技能、社會經驗等方面酌定之，不能以一時一地之工
      作收入未減少即謂無損害。是因勞動能力減少所生之損害
      ，不以實際已發生者為限，即將來之收益因勞動能力減少
      之結果而不能獲致者，被害人亦得請求賠償。故所謂減少
      及殘存勞動能力之價值，應以其能力在通常情形下可能取
      得之收入為標準（最高法院96年度台上字第1907號判決意
      旨參照）。原告因本件事故所受傷勢，經長庚醫療財團法
      人林口長庚紀念醫院（以下簡稱林口長庚醫院）鑑定結果
      ：經專科醫師依病人現況進行問診、理學檢查、病歷審閱
      、X光檢查等相關評估結果顯示，原告因右股骨骨折，右
      橈尺骨骨折、下頷骨骨折，殘存右手腕關節活動受限，咀
      嚼困難（僅能進食軟質食物），皮膚疤痕（尤以右膝部為
      主）仍麻、脹、痛等症；根據美國醫學會障害指引評估指
      南（第六版）及美國加州永久失能評估準則2005年版，加
      以綜合其賺錢能力、職業、年齡等因素予以調整計算鑑定
      後，其勞動力減損21%，有林口長庚醫院110年11月3日長
      庚院林字第1100951126號函及所附勞動力減損比例計算表
      在卷可參（見本院卷㈡第137至140頁），堪認原告確因本
      件事故受有勞動力減損21%之損害，雖被告稱原告於本件
      事故發生後仍有繼續工作，並未有勞動能力減損云云，然
      原告目前縱能繼續工作，惟其工作效能是否毫無減損與其
      是否仍可繼續從事工作一節，實屬有別，且該鑑定結果已
      認定系爭傷害造成原告勞動能力減損等情，已如上述，則
      被告上開所辯即無足採。原告為85年5月15日生，自發生
      車禍後6個月之107年7月22日起（6個月內工作損失業已請
      求工資損害賠償，業如前述），至勞動基準法第54條規定
      強制退休年齡65歲止（即150年5月15日）尚有42年9月又2
      3日之勞動能力收入期間，再以每月基本工資23,100元計
      及勞動能力減損21%計算，原告每年所損失之勞動收入為5
      8,212元(計算式：23,100元×21%×12＝58,212元)，則原告
      所得請求之勞動力減損之損害，依霍夫曼式計算法扣除中
      間利息（首期給付不扣除中間利息）核計其金額為1,352,
      425元【計算方式為：58,212×22.00000000+(58,212×0.00
      00000)×(23.00000000-00.00000000)=1,352,424.0000000
      000。其中22.00000000為年別單利5%第42年霍夫曼累計係
      數，23.00000000為年別單利5%第43年霍夫曼累計係數，0
      .0000000為未滿一年部分折算年數之比例(9/12+23/365=0
      .0000000)。採四捨五入，元以下進位】，逾此數額之請
      求，則屬無據，應予駁回。
　　⒏精神慰撫金800,000元：
　　　查被告之過失行為，致原告受有系爭傷害，自屬侵害原告
      之身體、健康，原告自得向被告請求非財產上之損害賠償
      。另按慰撫金之核給標準固與財產上損害之計算不同，然
      非不可斟酌雙方身分、資歷與加害程度，及其他各種情形
      核定相當之數額（最高法院51年度台上字第223號判決意
      旨參照）。原告因系爭事故受有系爭傷害，除身體傷痛外
      ，亦影響其日常生活，身心自受有痛苦，堪可認定，其請
      求被告賠償非財產上損害，即屬有據。則本院審酌原告為
      大學畢業，擔任便利商店店長，有固定月薪，被告為高中
      畢業，曾於加油站擔任加油員（見本院卷㈠第92頁、第201
      頁、第264頁），暨兩造教育程度、身分、社會地位、經
      濟狀況及原告所受傷害程度、生活所受影響等一切情狀，
      並參酌本院職權調取兩造稅務電子閘門財產所得調件明細
      表（見本院卷㈠第27至33頁），認原告請求精神慰撫金以8
      00,000元為適當，逾此範圍之請求則屬過高，不應准許。
　　⒐再按保險人依本法規定所為之保險給付，視為被保險人損
      害賠償金額之一部分；被保險人受賠償請求時，得扣除之
      ，強制汽車責任保險法第32條定有明文。查原告因本件車
      禍事故而受領強制責任保險金882,064元，有泰安產物保
      險股份有限公司109年2月27日（109）個理字第024號函文
      在卷（見本院卷㈠第225頁），故原告所得請求賠償之金額
      ，自應扣除已領取之強制險理賠金。
　　⒑依前所述，原告因本件車禍事故得請求被告賠償損害總額
      為2,472,929元（計算式：醫療費用451,180元+看護費用6
      00,600元+增加生活費38,428元+機車維修費用6,410元+交
      通費15,950元+工作損失90,000元+勞動力減損1,352,425
      元+精神慰撫金800,000元-強制汽車責任保險882,064元＝2
      ,472,929元)。
（三）末按給付有確定期限者，債務人自期限屆滿時起，負遲延
      責任。給付無確定期限者，債務人於債權人得請求給付時
      ，經其催告而未為給付，自受催告時起，負遲延責任。其
      經債權人起訴而送達訴狀，或依督促程序送達支付命令，
      或為其他相類之行為者，與催告有同一之效力，民法第22
      9條第1項、第2項定有明文。又遲延之債務，以支付金錢
      為標的者，債權人得請求依法定利率計算之遲延利息。但
      約定利率較高者，仍從其約定利率。應付利息之債務，其
      利率未經約定，亦無法律可據者，週年利率為5%，民法第
      233條第1項、第203條亦有明定。查原告之侵權行為損害
      賠償債權，屬無確定期限之給付，自應經原告之催告而未
      為給付，被告始負遲延責任。準此，原告請求被告自刑事
      附帶民事起訴狀繕本送達之翌日即108年6月28日（見交簡
      上附民卷）起至清償日止，按週年利率5%計付之遲延利息
      ，為有理由，應予准許。
四、綜上所述，被告就系爭事故之發生具有過失，且致原告受有
    系爭傷害，是原告依侵權行為之法律關係，請求被告給付原
    告2,472,929元，並自108年6月28日起至清償日止，按週年
    利率5%計算之利息，為有理由，應予准許，逾此範圍之請求
    ，則無理由，應予駁回。
五、本件原告勝訴部分，原告及被告均陳明願供擔保，請准宣告
    假執行及免為假執行，經核均無不合，故分別酌定相當擔保
    金額准許之；至於原告敗訴部分，其假執行之聲請，已失所
    依附，應併予駁回。 
六、本件事證已臻明確，兩造其餘陳述及所提其他證據，經本院
    斟酌後，認為均於判決之結果無影響，亦與本案之爭點無涉
    ，自無庸逐一論述，附此敘明。
七、訴訟費用負擔：本件原為刑事附帶民事訴訟，經本院刑事庭
    裁定移送民事庭審理，依刑事訴訟法第504條第1項規定，免
    納裁判費，惟因原告於過失傷害案件以附帶民事訴訟請求財
    產損害，依本院之裁定補繳裁判費，另被告於本件訴訟審理
    過程曾支出鑑定費用，此項費用應列為訴訟費用之一部。本
    院就本件訴訟為兩造互有勝敗之判決，審酌兩造勝敗情形，
    命原告負擔十分之七訴訟費用，餘由被告負擔。
中　　華　　民　　國　　111 　年　　4 　　月　　13　　日
　　              民事第一庭  審判長  法  官  林南薰
　　                                  法  官  蔡欣怡
　　                                  法  官　張詠晶
以上正本係照原本作成。　　　　　　　　
如不服本判決，僅得以適用法規顯有錯誤為理由，於判決送達後
20日內，向本院提出上訴狀，同時表明上訴理由（須按他造當事
人人數附繕本），經本院許可後上訴第三審；前項許可以所涉及
法律見解具有原則上重要性者為限。
上訴時應提出委任律師或具有律師資格之人之委任狀；委任有律
師資格者，另應附具律師資格證書及釋明委任人與受任人有民事
訴訟法第466條之1第1項但書或第2項所定關係之釋明文書影本。
委任律師提起上訴，應一併繳納上訴裁判費。　
中　　華　　民　　國　　111 　年　　4 　　月　　14　　日
                                      書記官   蔡美如